臺灣高等法院刑事判決　　　　　　　　　　　　　　　九十三年度上易字第一五號
　　上　訴　人
　　即　被　告　甲○○
右上訴人因竊盜案件，不服臺灣桃園地方法院九十二年度易字第八九六號，中華民國
九十二年七月二十九日第一審判決（起訴案號：臺灣桃園地方法院檢察署九十二年度
偵字第八０七八號），提起上訴，本院判決如左：
    主  文
上訴駁回。
    理  由
一、本案經本院審理結果，認第一審判決以被告甲○○係犯刑法第三百二十一條第一
    項第三款加重竊盜未遂罪，累犯，同時審酌被告之素行、犯罪手段、所生危害及
    犯後態度等一切情狀，量處有期徒刑十月，原判決附表所示扣案之物均沒收。認
    事用法，均無不當，量刑亦屬妥適，應予維持，並引用第一審判決書記載之事實
    、證據及理由（如附件）。
二、被告上訴意旨以：未與莊勝和共同行竊，並遭莊勝和挾怨報復；證人陳鵬宇所言
    ，亦非屬實。惟被告與莊勝和共同竊盜犯行，已據共同被告莊勝和坦承不諱，並
    經證人即查獲警員陳鵬宇於原審證述屬實，復有原判決附表所示扣案物品及贓物
    認領保管單在卷為憑。而共同被告莊勝和堅決否認有挾怨報復被告之事；證人陳
    鵬宇身為執法人員，與被告復無怨隙，當無誣指被告之可能。二人所稱，自屬可
    信。被告竊盜犯行，至為明確，業據原審詳載理由依據。被告上訴，空言指稱證
    人陳鵬宇及共同被告莊勝和所言不實，否認犯罪，為無理由，應予駁回。
三、被告經合法傳喚，無正當理由不到庭，爰不待其陳述，逕行判決。
據上論斷，應依刑事訴訟法第三百六十八條、第三百七十三條、第三百七十一條，判
決如主文。
本案經檢察官邱美育到庭執行職務。
中　　　華　　　民　　　國　　九十三　　年　　　二　　　月　　十九　 　日
                              臺灣高等法院刑事第十四庭
                                  審判長法  官　陳　祐　輔
                                        法  官　洪　昌　宏
                                        法  官  陳  國  文
右正本證明與原本無異。
不得上訴。
                                        書記官　蔡　棟　樑
中　　　華　　　民　　　國　　九十三　　年　　　二　　　月　　十九　 　日
附錄：本案論罪科刑法條全文
刑法第三百二十一條第二項、第一項第三款：
犯竊盜罪而有左列情形之一者，處六月以上、五年以下有期徒刑：
一  於夜間侵入住宅或有人居住之建築物、船艦或隱匿其內而犯之者。
二  毀越門扇、牆垣或其他安全設備而犯之者。
三  攜帶兇器而犯之者。
四  結夥三人以上而犯之者。
五  乘火災、水災或其他災害之際而犯之者。
六  在車站或埠頭而犯之者。
前項之未遂犯罰之。
附件
臺灣桃園地方法院刑事判決                          九十二年度易字第八九六號
    公  訴  人  臺灣桃園地方法院檢察署檢察官
    被      告  莊勝和  男  二十四歲（民國○○○年○月○○日生）
                        住桃園縣平鎮市○○里○○鄰○○路三六巷五一弄七號
                        身分證統一編號：Ｚ000000000號
    被      告  甲○○  男  二十三歲（民國○○○年○月○○日生）
                        住桃園縣平鎮市○○里○○鄰○○路一八八巷十八號
                        身分證統一編號：Ｈ一二二五三一四二號
右列被告因竊盜案件，經檢察官提起公訴（九十二年度偵字第八○七八號），本院判
決如左：
    主  文
莊勝和、甲○○共同攜帶兇器竊盜，未遂，莊勝和處有期徒刑伍月，如易科罰金，以
參佰元折算壹日；甲○○，累犯，有期徒刑拾月。扣案如附表所示之物均沒收。
    事  實
一、莊勝和曾因竊盜案件，經本院於民國八十六年十一月十七日判處有期徒刑三月，
    緩刑三年確定（不構成累犯），甲○○則因竊盜案件，經台灣高等法院於八十八
    年一月二十六日判處有期徒刑二年四月確定，甫於八十九年十二月十二日縮刑期
    滿執行完畢，詎不知悔改。莊勝和與甲○○基於意圖為自己不法所有之犯意聯絡
    ，於九十二年四月二十九日凌晨由莊勝和騎乘機車搭載甲○○沿途尋找作案目標
    ，於同日凌晨四時許行經桃園縣中壢市○○路與龍德路口附近，見乙○○所有之
    ９Ａ─８９４１號自小客車停在路邊，即由莊勝和負責把風，甲○○則持其所有
    如附表所示之內六角扳手、電鑽、起子等物撬毀自小客車右前門鎖、防盜鎖後，
    甲○○坐上駕駛座欲拆除自小客車內音響之際，適巡邏員警陳鵬宇經過見形跡可
    疑，上前盤查之際，二人見狀立即騎乘機車逃逸致未得逞。莊勝和在桃園縣中壢
    市貿易里活動中心前為警查獲，並扣得甲○○所有如附表所示之物，甲○○則乘
    隙逃逸。
二、案經桃園縣警察局平鎮分局報請臺灣桃園地方法院檢察官偵查起訴。
    理  由
一、訊據被告甲○○矢口否認有攜帶兇器竊盜犯行，被告莊勝和則於警偵訊及本院審
    理中坦承上情不諱。經查：
    (一)右開犯罪事實，業據被告莊勝和於警偵訊及本院審理中坦承在卷，核與證人即
      查獲本案之員警陳鵬宇在檢察官內勤及本院審理中所述：本案是巡邏經過龍東
      路，龍東路二旁都會停放小客車，因它的路很寬，平時我們就會特別注意是否
      有人利用深夜在行竊，剛好經過該處，９Ａ─８９４１的自小客車警報器在響
      ，因為後面有來車，所以我們先把車開經過八九四一的這輛自小客車，等到後
      面的車經過後，我們就迴轉，之後我們就看到被告二人上機車，且用一個包包
      把他們後面的機車牌擋住，準備要逃跑，我就開著警車沿路追，追到貿易里的
      活動中心前面，我就開車從後面撞下去，因為眷村路很小，我怕他們進去小巷
      ，我就追不到。結果被告二人就摔倒，因為騎機車的莊勝和有被機車壓住，所
      以他跑不掉，坐在後座的就逃跑了。當時我是開車，我請另一個同事留在現場
      看好莊勝和，我就騎著莊勝和的機車要去追跑掉的人，但那個人跑的好快，我
      追不到他。當在龍東路和龍德路口發現有竊案當時，我和另一個同事一起去追
      竊賊，沒有人留在現場，車主是事後才通知的等情相符。且有扣案如附表所示
      之物在卷可稽，足認應係被告二人以附表所示之工具共同下手行竊無誤。
    (二)至於被告甲○○辯稱是莊勝和夾怨報復云云，不僅為被告莊勝和否認，經本院
      訊問證人陳鵬宇於查獲當時有無看清楚二個竊賊長相等情，證人陳鵬宇稱：當
      時晚上很模糊，但我可以確定一定有甲○○。因為甲○○和他哥哥傅昱誠是我
      們常常在注意的對象。當在龍東路和龍德路口的龍東路上發現有二人行竊時，
      追的時候我還不知道到底是誰，但是就我追到活動中心門口，我把竊賊的機車
      撞倒，甲○○爬起來轉身看到我，他逃跑，所以我有看到他的人，我確定是甲
      ○○沒錯，因為甲○○和他哥哥的臉型長的很像，我還怕我認錯，所以我立刻
      調出口卡，並且訊問莊勝和和他共同行竊的人是甲○○還是傅昱誠，莊勝和跟
      我說是甲○○等語。證人陳鵬宇與被告甲○○並無怨隙，當無故意設詞攀誣被
      告甲○○之理。被告甲○○所辯：伊非與莊勝和行竊之人云云，並無可採。從
      而本件事證明確，被告二人犯行堪以認定。
二、核被告甲○○、莊勝和所為均係犯刑法第三百二十一條第二項、第一項第三款之
    攜帶兇器竊盜未遂罪。被告二人有犯意聯絡及行為分擔，均為共同正犯。又被告
    甲○○有如事實欄所載之犯罪科行紀錄，此有台灣高等法院被告全國前案紀錄表
    在卷可稽，其於五年內再犯本件有期徒刑以上之罪，為累犯，應依法加重其刑。
    被告二人下手行竊之際遭員警發現而未得逞，為未遂犯，應依刑法第二十六條前
    段規定減輕其刑。被告甲○○之刑有加重減輕應先加後減。查被告甲○○雖曾因
    竊盜案件經判處有期徒刑二年四月，惟本案被告甲○○行竊次數僅一次，較其以
    前所犯之竊盜罪刑法第三百二十一條第一項第二款、第三款、第四款之竊盜罪，
    其情節與犯罪次數均較輕微，經分別審酌被告甲○○、莊勝和二人之前科、素行
    、犯罪所用之方法、所生危害及犯後態度等一切情狀，分別量處如主文所示之刑
    ，並就被告莊勝和部分諭知易科罰金之折算標準。
三、扣案如附表所示之起子、電鑽、扳手等物，為被告甲○○所有供犯罪所用之物，
    業據被告莊勝和供明，應依刑法第三十八條第一項第二款規定宣告沒收。
據上論斷，應依刑事訴訟法第二百九十九條第一項前段，刑法第二十八條、第三百二
十一條第二項、第一項第三款、第四十七條，第二十六條前段、第四十一條第一項前
段、第三十八條第一項第二款，罰金罰鍰提高標準條例第二條，判決如主文。
本案經檢察官翁珮嫻到庭執行職務。
中      華      民      國      九十二      年    七    月    二十九    日
                                臺灣桃園地方法院刑事第五庭
                                    法  官    林  孟  宜
右正本證明與原本無異。
如不服本判決，應於判決送達後十日內向本院提出上訴狀( 應附繕本 )，上訴於
臺灣高等法院。
                                    書記官   陳淑瓊
中      華      民      國      九十二      年    八    月    二十九    日
附表：
編號  名稱          數量
一、  電鑽          一支
二、  一字起子      一支
三、  內六角扳手    一組
四、  六角扳手      一組
附論罪科刑依據之法條：
中華民國刑法第三百二十一條
犯竊盜罪而有左列情形之一者，處六月以上、五年以下有期徒刑：
一  於夜間侵入住宅或有人居住之建築物、船艦或隱匿其內而犯之者。
二  毀越門扇、牆垣或其他安全設備而犯之者。
三  攜帶兇器而犯之者。
四  結夥三人以上而犯之者。
五  乘火災、水災或其他災害之際而犯之者。
六  在車站或埠頭而犯之者。
前項之未遂犯罰之。
